nb: Konstruksjon av sømmer på våtdrakten: Blindsydd; Flatlock-søm; Limt og blindsydd (GBS); Væskeforseglet; Forseglet; Kun sydd; Teipet og blindsydd; Teipede sømmer; Termosveiset; Annet
hu: Búvárruha varrásszerkezete: Vaköltéses; Lapos varrású; Ragasztott és vaköltéses (GBS); Folyékony anyaggal tömített; Tömített; Csak varrott; Szalagozott és vaköltéses; Szalagozott varratok; Hőhegesztett; Egyéb
pt-BR: Roupa de neoprene construção da costura: Costura invisível; Costura flatlock; Colada e costura invisível (GBS); Vedação líquida; Vedada; Apenas costurada; Fita e costura invisível; Costuras com fita; Termossoldada; Outra
es: Construcción de las costuras del trajes de neopreno: Costura invisible; Costura plana; Pegado y con costura invisible (GBS); Sellado líquido; Sellado; Solo cosido; Encintado y con costura invisible; Costuras encintadas; Termosellado; Otro
pl: Konstrukcja szwów pianki: Ścieg ślepy; Ścieg płaski; Klejone i szyte ściegiem ślepym (GBS); Uszczelnienie płynne; Uszczelniane; Tylko szyte; Z taśmą i ściegiem ślepym; Taśmowane szwy; Zgrzewane termicznie; Inne
fr: Construction des coutures de la combinaison: Cousu à points invisibles; Cousu à plat (Flatlock); Cousu collé à points invisibles (GBS); Joint liquide; Scellée; Cousu uniquement; Galonné et cousu à points invisibles; Coutures galonnées; Thermo-soudée; Autre
it: Realizzazione delle cuciture della muta: Cucitura cieca; Cucitura flatlock; Incollate e a cucitura cieca (GBS); Sigillatura liquida; Sigillate; Solo cucite; Nastrate e a cucitura cieca; Cuciture nastrate; Termosaldate; Altro
tr: Dalgıç elbisesi dikiş yapısı: Gizli dikişli; Düz dikişli; Yapıştırılmış ve gizli dikişli (GBS); Sıvı contalı; Mühürlü; Sadece dikişli; Bantlı ve gizli dikişli; Bantlı dikişler; Isıl kaynaklı; Diğer
da: Sømkonstruktion for våddragt: Blindsting; Flatlock-syning; Limet og blindsting (GBS); Væskeforseglet; Forseglet; Kun syet; Tapet og blindsting; Tapede sømme; Termosvejset; Andet
bg-BG: Конструкция на шевовете на неопренов костюм: Скрит шев; Плосък шев; Лепен и скрит шев (GBS); Течно запечатан; Запечатан; Само зашит; Подлепен и скрит шев; Подлепени шевове; Термично заварен; Друго
de: Nahtkonstruktion des Neoprenanzugs: Blindstich; Flatlock-Naht; Geklebt und blindvernäht (GBS); Flüssig versiegelt; Versiegelt; Nur vernäht; Getapt und blindvernäht; Getapte Nähte; Thermogeschweißt; Andere
nl: Wetsuit naadconstructie: Blind gestikt; Flatlock-gestikt; Gelijmd en blind gestikt (GBS); Vloeibaar geseald; Geseald; Alleen gestikt; Getapet en blind gestikt; Getapete naden; Thermisch gelast; Overig
th: โครงสร้างตะเข็บของชุดดำน้ำ: เย็บซ่อนด้าย; เย็บแบบแฟลตล็อก; ทากาวและเย็บซ่อนด้าย (GBS); ซีลยางเหลว; ซีลปิด; เย็บเท่านั้น; แปะเทปและเย็บซ่อนด้าย; ซีลด้วยเทป; เชื่อมด้วยความร้อน; อื่นๆ
vi: Cấu trúc đường may của bộ đồ lặn: Khâu chìm; Khâu vắt sổ phẳng; Dán keo và khâu chìm (GBS); Phủ keo lỏng; Bịt kín; Chỉ khâu; Dán băng keo và khâu chìm; Đường may dán băng keo; Hàn nhiệt; Khác
zh-TW: 潛水衣接縫結構: 盲縫; 平式鎖針縫; 膠合盲縫 (GBS); 液態密封; 密封; 僅縫合; 貼條與盲縫; 貼條縫線; 熱熔接; 其他
sl-SI: Zgradba šivov neoprenske obleke: Slepi šiv; Ploski šiv; Lepljen in slepi šiv (GBS); Zatesnjeno s tekočino; Zatesnjeno; Samo šivano; Prelepljen in slepi šiv; Prelepljeni šivi; Toplotno varjeno; Drugo
lt-LT: Hidrokostiumo siūlių konstrukcija: Aklinas dygsnis; Plokščias dygsnis; Klijuotas ir aklinas dygsnis (GBS); Sandarintos skysčiu; Sandarintos; Tik susiūta; Su juostele ir aklino dygsnio; Siūlės su juostele; Termiškai privirintos; Kita
ko: 웨트슈트 이음매 구조: 블라인드 스티치; 플랫록 스티치; 본딩 및 블라인드 스티치(GBS); 리퀴드 실링; 실링 처리; 스티치 전용; 테이핑 및 블라인드 스티치; 심 테이핑; 열접착; 기타
hr-HR: Konstrukcija šavova ronilačkog odijela: Slijepi šav; Ravni šav; Lijepljeni i slijepi šav (GBS); Tekuće brtvljeno; Zabrtvljeno; Samo sašiveno; Lijepljeno trakom i sašiveno slijepim šavom; Šavovi obloženi trakom; Termički zavareno; Ostalo
ja: ウェットスーツ縫製構造: ブラインドステッチ; フラットロックステッチ; 接着・ブラインドステッチ (GBS); リキッドシーム; シールド; ステッチのみ; テープ・ブラインドステッチ; テーピングシーム; サーモウェルデッド; その他
sv: Våtdräktens sömkonstruktion: Blindsömmad; Flatlocksömmar; Limmad och blindsydd (GBS); Vätskeförseglad; Förseglad; Endast sydd; Tejpad och blindsydd; Tejpade sömmar; Värmesvetsad; Övrigt
zh-CN: 潜水服接缝结构: 盲缝; 拼缝; 胶粘盲缝 (GBS); 液体密封; 密封; 仅缝合; 贴条盲缝; 贴条接缝; 热焊接; 其他
pt-PT: Construção das costuras do fato de neopreno: Costura invisível; Costura flatlock; Colado e com costura invisível (GBS); Selado a líquido; Selado; Apenas costurado; Com fita e costura invisível; Costuras com fita; Termossoldado; Outro
en: Wetsuit seam construction: Blind stitched; Flatlock stitched; Glued and blind stitched (GBS); Liquid sealed; Sealed; Stitched only; Taped and blind stitched; Taped seams; Thermo welded; Other
el: Κατασκευή ραφής στολής κατάδυσης: Κρυφή ραφή; Επίπεδη ραφή (flatlock); Κολλημένη και κρυφή ραφή (GBS); Σφραγισμένη με υγρό; Σφραγισμένη; Μόνο ραμμένη; Με ταινία και κρυφή ραφή; Ραφές με ταινία; Θερμοκολλημένη; Άλλο
ro-RO: Construcția cusăturilor costumului de neopren: Cusătură ascunsă; Cusătură plată (flatlock); Lipit și cusut cu cusătură ascunsă (GBS); Sigilat cu lichid; Sigilat; Doar cusut; Cu bandă și cusătură ascunsă; Cusături acoperite cu bandă; Termosudat; Altele
cs: Konstrukce švů neoprenového obleku: Slepý steh; Plochý steh; Lepený a slepý steh (GBS); S tekutým těsněním; Utěsněné; Pouze šité; Podlepený a slepý steh; Podlepené švy; Svařované za tepla; Jiné
ru: Конструкция швов гидрокостюма: Потайной шов; Плоский шов; Проклеенный и потайной шов (GBS); Жидкий шов; Герметичный шов; Только прошитый; Проклеенный лентой и потайной шов; Проклеенные лентой швы; Термосварной шов; Другое
fi: Märkäpuvun saumarakenne: Piilo-ommeltu; Tasosaumattu; Liimattu ja piilo-ommeltu (GBS); Nestesaumattu; Saumattu; Vain ommeltu; Teipattu ja piilo-ommeltu; Teipatut saumat; Kuumahitsattu; Muu
sk-SK: Konštrukcia švov neoprénu: Slepý steh; Plochý steh; Lepené a šité slepým stehom (GBS); Utesnené tekutou gumou; Zatavené; Iba prešité; Podlepené a šité slepým stehom; Podlepené švy; Zvárané teplom; Iné